【裁判字號】    97,訴,1583
【裁判日期】    970630
【裁判案由】    違反毒品危害防制條例
【裁判全文】
臺灣彰化地方法院刑事判決              97年度訴字第1583號
公  訴  人  臺灣彰化地方法院檢察署檢察官
被      告  甲○○
上列被告因毒品危害防制條例案件，經檢察官提起公訴（97年度
毒偵字第1885號），本院行簡式審判程序判決如下：
    主  文
甲○○施用第一級毒品，累犯，處有期徒刑玖月。
    事實及理由
一、犯罪事實：
  (一)甲○○前因受強制戒治，於民國（下同）92年5月10日執行
    完畢出所。又因犯施用毒品罪有期徒刑8月（本院91年度訴
    字第499號）、10月（本院94年度訴字第324號）二案先後於
    93年1月10日、95年3月23日執行完畢出監（構成累犯）。
  (二)甲○○仍不知悔改，基於施用第一級毒品海洛因之犯意，於
    97年3月6日上午8時許，在彰化縣芬園鄉○○村○○街茄荖
    國小前，以摻水置入針筒注射方式，施用第一級毒品海洛因
    1 次。
  (三)嗣於97年3月6日中午12時許，為警採集其尿液送驗，結果呈
    「嗎啡、可待因」陽性反應，始悉上情。
二、認定事實之證據及理由：
  (一)被告於警訊、偵查、本院審理中之自白。
  (二)彰化縣警察局彰化分局委託檢驗尿液代號與真實姓名對照認
    證單，證明被告97年3月6日12時許，接受採尿送驗之事實。
  (三)詮昕科技股份有限公司之濫用藥物尿液檢驗報告，證明被告
    驗尿呈現海洛因代謝物「嗎啡（5953ng/ml）、可待因（
    808ng/ml）」之陽性反應。按行政院衛生署管制藥物管理局
    93 年7月16日管檢字第0930006199號函示意見：「依據
    Clark's Analysis of Drugs and Poisons一書第三版之記
    載：... 第一級毒品海洛因亦可代謝成嗎啡，且海洛因常見
    含有少量6-乙醯可待因雜質成分，該成分可代謝為可待因及
    嗎啡。... 」（參照行政院衛生署管制藥品管理局發行「濫
    用藥物檢驗相關解釋彙編」P.14）故可證明被告因施用海洛
    因而同時檢出「可待因、嗎啡」陽性反應。
  (四)被告自白核與事實相符，足堪採信。本件事證明確，被告施
    用第一級毒品犯行，已可認定。
三、論罪科刑：
  (一)核被告所為，係犯毒品危害防制條例第10條第1項之施用第
    一級毒品罪。被告持有毒品之行為，為施用毒品之高度行為
    吸收，不另論罪。
  (二)被告有犯罪事實欄內之徒刑執行經過，此有臺灣高等法院被
    告全國前案紀錄表可稽，其受此有期徒刑執行完畢後，五年
    以內故意再犯有期徒刑以上之罪，應依累犯規定，加重其刑
    。
  (三)量刑審酌：被告自87年間以來就有毒品前科，多年來未徹底
    戒除，被告自述已離婚，孩子由被告照顧，被告之父母健在
    ，被告以駕駛聯結車為業，被告因受施用毒品的朋友影響，
    才一再吸毒等情，被告意志不堅，應予譴責，又審酌被告犯
    罪後已坦承犯行，提出診斷證明書，證明96年8月21日起陸
    續前往草屯療養院接受美沙冬治療，態度尚屬良好等一切情
    狀，量刑如主文，以示懲儆。
  (四)甲○○於本案之後，另於97年3月9日晚間8時許，施用第一
    級毒品海洛因1次，於97年3月10日上午10時30分許，為警採
    尿送驗呈現「嗎啡（83371ng/ml）、可待因（7628ng/ml）
    」陽性反應（即本院97年度訴字第1105號判決案件）。而被
    告本案中，於97年3月6日12時許採尿送驗呈現「嗎啡（
    5953ng/m l）、可待因（808ng/ml）」；卻於97年3月10日
    上午10時30分許，採尿送驗呈現「嗎啡（83371ng/ml）、可
    待因（7628ng/ml）」。相隔四日，嗎啡指數不衰退反而增
    加14倍，可待因指數增加9.4倍之多。參照行政院衛生署管
    制藥品管理局91年10月3日管檢字第110436號函示意見：「
    ... 依據Clark's Isolation and Identification of
    Drugs第二版記載，嗎啡（海洛因之主要代謝物）之半衰期
    （血中濃度減半所需之時間）大約為3小時，而服用海洛因
    後24小時內，約有服用量之80％排泄於尿液中... 」（參照
    行政院衛生署管制藥品管理局發行「濫用藥物檢驗相關解釋
    彙編」P.153），服用海洛因後約3小時濃度減半，24小時後
    約80％海洛因會排泄於尿液中，故尿液中毒品濃度，應隨著
    時間拖長而逐漸變淡，不至於再相隔四日後突然增高，故可
    確定被告在97年3月6日作完警訊筆錄被釋放後，必定另起犯
    意施用海洛因，此二次採尿結果乃不同之犯行，無同一案件
    重複起訴問題，應予敘明。
四、適用法律：
  (一)刑事訴訟法第273條之1第1項、第310條之2、第454條第1項
    。
  (二)毒品危害防制條例第10條第1項、刑法第11條前段、第47條
    第1項。
本案經檢察官林宏昌到庭執行職務。
中    華    民    國    97    年    6    月    30    日
                  刑事第八庭    法  官  葉明松
以上正本證明與原本無異。
如不服本判決，應於判決送達後10日內，向本院提出上訴書狀，
上訴書狀應「敘述具體上訴理由」，並按他造當事人之人數附繕
本。「切勿逕送上級法院」。
中    華    民    國    97    年    6    月    30    日
                                書記官  施秀青
附錄本案論罪法條：
毒品危害防制條例第10條
施用第一級毒品者，處 6 月以上 5 年以下有期徒刑。
施用第二級毒品者，處 3 年以下有期徒刑。


司法院資訊處製作；財團法人民間司法改革基金會備份。
